最高法院刑事判決            一○○年度台上字第六○一六號
上  訴  人  王琪華
上列上訴人因誣告案件，不服台灣高等法院中華民國九十九年五
月十四日第二審判決（九十九年度上訴字第一○○二號，起訴案
號：台灣基隆地方法院檢察署九十八年度偵字第二五號），提起
上訴，本院判決如下：
    主  文
上訴駁回。
    理  由
按刑事訴訟法第三百七十七條規定：上訴於第三審法院，非以判
決違背法令為理由，不得為之。是提起第三審上訴，應以原判決
違背法令為理由，係屬法定要件。如果上訴理由書狀並未依據卷
內訴訟資料，具體指摘原判決不適用何種法則或如何適用不當，
或所指摘原判決違法情事，顯與法律規定得為第三審上訴理由之
違法情形，不相適合時，均應認其上訴為違背法律上之程式，予
以駁回。本件原判決撤銷第一審諭知上訴人王琪華無罪之判決，
改判論處其與共同被告鍾德利共同誣告犯罪罪刑（鍾德利部分經
原審判決後已告確定），已詳敘認定犯罪事實之依據及憑以認定
之理由。對上訴人主觀上有誣告之犯意，所辯並無使賴睿陞（基
隆市警察局第四分局中山派出所巡官兼所長，原判決誤載為賴瑞
陞）受偽造文書之刑事訴追及執勤不當之處分之意圖云云，如何
不足採信；以及上訴人以電子郵件向基隆市警察局第四分局之申
訴信箱所為之陳訴，何以符合向該管公務員為申告之要件等；均
依據卷內資料予以指駁、說明。從形式上觀察，並無任何違背法
令之處。上訴意旨置原判決之明白論斷於不顧，就原審採證認事
職權之適法行使，依憑己意，再事爭執，難謂係第三審上訴之合
法理由。又審判程序之訴訟程序，專以審判筆錄為證，刑事訴訟
法第四十七條定有明文。查原審就上訴人本人及證人賴睿陞、林
彥宇、黃全成、廖高輝、劉政村、黃德山（以上均係第四分局之
官、警）等人之證述，已於審判期日對上訴人踐行「提示並告以
要旨」之程序（見原審卷第四七頁反面、第四八頁），亦與刑事
訴訟法第一百六十五條第一項之規定無違。上訴意旨指摘原審僅
提示檢察官偵查中之筆錄，認未合法調查云云，應有誤會。又警
方有關本件之路檢、盤查、向上訴人索取身分證，以及其後交還
身分證之經過，第一審法院已依聲請或職權傳喚賴睿陞、黃全成
、廖高輝、劉政村到庭訊問，並予上訴人詰問之機會（見第一審
卷第六二頁以下），上訴人於原審亦未就此再聲請調查。上訴意
旨關於此部分調查結果，如何仍未得有充分之心證，且依其審理
之結果，如何尚有其他證據足供調查，並與待證事實相關，均未
具體指明，其泛稱原審未善盡調查職責云云，自與法律規定應調
查之證據漏未調查之違法情形不相適合。其餘上訴意旨，對於原
判決究竟如何違背法令，亦未依據卷內資料為具體之指摘，均難
謂符合首揭法定上訴要件。依上說明，上訴人之上訴違背法律上
之程式，應予駁回。
據上論結，應依刑事訴訟法第三百九十五條前段，判決如主文。
中    華    民    國  一○○  年   十一   月    三    日
                      最高法院刑事第十一庭
                          審判長法官  黃  正  興  
                                法官  許  錦  印  
                                法官  林  瑞  斌  
                                法官  陳  春  秋  
                                法官  謝  靜  恒  
本件正本證明與原本無異
                                      書  記  官  
中    華    民    國  一○○  年   十一   月    九    日
                                                      Q